【裁判字號】    94,訴,949
【裁判日期】    950127
【裁判案由】    營業稅
【裁判全文】
臺北高等行政法院判決
                                     94年度訴字第00949號
                              .
原      告  上博電子股份有限公司
代  表  人  甲○○
訴訟代理人  劉邦川  律師
被      告  財政部臺灣省北區國稅局
代  表  人  許虞哲（局長）住同上
訴訟代理人  乙○○
上列當事人間因營業稅事件，原告不服財政部中華民國94年1月3
1日台財訴字第09300480040號訴願決定，提起行政訴訟。本院判
決如下：
    主  文
原告之訴駁回。
訴訟費用由原告負擔。
    事  實
一、事實概要：原告經檢舉於民國（下同）86年3月至87年12月
    間無進貨事實，卻取得繼暐企業有限公司（下稱繼暐公司）
    及志松興業股份有限公司（下稱志松公司）所開立之統一發
    票銷售額合計新臺幣（下同）52,334,234元（86年為24,
    443,318元，87年為27,890,916元，以上均含稅），營業稅
    額2,492,107元（86年為1,163,968元，87年為1,328,139元
    ）作為進項憑證並申報扣抵銷項稅額，涉嫌虛報進項稅額2,
    492,107元，案經被告及臺北縣政府稅捐稽徵處（下稱臺北
    縣稅捐處）查獲，核定補徵營業稅額2,492,107元，並按所
    漏稅額處以8倍罰鍰19,936,800元（計至百元止）。原告不
    服，申經復查，復查決定將罰鍰處分變更為按所漏稅額處以
    7倍罰鍰17,444,700元，提起訴願，遭訴願決定駁回，遂向
    本院提起行政訴訟。
二、兩造聲明：
  (一)原告聲明：
    1.訴願決定及原處分不利原告部分撤銷。
    2.訴訟費用由被告負擔。
  (二)被告聲明：
    1.駁回原告之訴。
    2.訴訟費用由原告負擔。
三、兩造之爭點：
  (一)原告主張：
    1.按「認定事實，須憑證據，不得出於臆測，此項證據法則
      ，自為行政訴訟所適用。」「... 又行政官署對於人民有
      所處罰，須確實證明其違法之事實，倘不能確實證明違法
      事實之存在，其處罰即不能認為合法。」行政法院61年判
      字第70號及39年判字第2號分別著有明文。查原告主要經
      營有線、無線電防盜通信器材及防盜保全器材製造買賣，
      86年度有成品21項，計7,569件、87年度有成品80項，計
      46,109件，銷售與新光保全等31家公司。而此53,678件成
      品所需原料，即繼暐公司及志松公司所開立之統一發票列
      載之原料。若果真原告未有系爭發票之進貨事實，則顯無
      法有足夠原料製造銷售之成品，則原告銷售之成品從何而
      來。此可從原告86年度及87年度成品銷售明細、製成品產
      銷明細、原料進耗存明細及原料／成品ＢＯＭ對應表等資
      料勾稽核對，足見原處分，以原告無進貨事實，而取得繼
      暐公司等2家公司統一發票，顯與事實不合。被告復查決
      定，仍以無法提供完整資金流程證明，即推定為無進貨事
      實，實為率斷，或以會計師未複盤，即否定原告確有進貨
      事實，實乃一偏之見，洵無可取。
    2.「營業稅法第五十一條第五款規定，納稅義務人虛報進項
      稅額者，除追繳稅款外，按所漏稅額處五倍至二十倍（已
      修正為一倍至十倍）罰鍰，並得停止其營業。依此規定意
      旨，自應以納稅義務人有虛報進項稅額，並因而逃漏稅款
      者，始得據以追繳稅款及處罰。財政部中華民國七十六年
      五月六日台財稅第七六三七三七六號函，對於有進貨事實
      之營業人，不論其是否有虛報進項稅額，並因而逃漏稅款
      ，概依首開條款處罰，其與該條款意旨不符部分，有違憲
      法保障人民權利之本旨。應不再援用。至首開法條所定處
      罰標準，尚未逾越立法裁量範圍，與憲法並無牴觸。」司
      法院大法官釋字第337號解釋著有明文。嗣財政部84.6.29
      就此作成函釋：「關於營業人違反營業稅法第十九條第一
      項第二款至第五款規定，以不得扣抵憑證申報扣扺銷項稅
      額者，除補稅外，可否免按同法第五十一條第五款規定處
      以漏稅罰乙案，應依大法官會議釋字第三三七號解釋意旨
      辦理。」是以營業人有進貨之事實，不向直接出賣人取得
      統一發票者，固得逕適用稅捐稽徵法第44條處罰。惟必有
      虛報進項稅額，並因而逃漏稅款之情形，始得依營業稅法
      第51條第5款處罰之。準此，營業人取得非實際交易對象
      所開立之統一發票作為進項憑證申報扣抵銷項稅額者，縱
      開立統一發票為虛設之公司行號而實際上無營業之事實，
      茍其已依法申報繳納所開立統一發票應納之營業稅，則營
      業人之所為，尚無因而逃漏營業稅之情形，自無逕對之補
      徵營業稅。又上開營業人作為進項憑證之統一發票，其開
      立者是否申報繳納營業稅，為營業人所為是否構成逃漏稅
      款之要件，自應由稽徵機關負證明之責，且統一發票有無
      申報繳納營業稅，稅捐稽徵機關有案可查，殊無由營業人
      證明之理，有行政法院86年度判字第339號判決足參。因
      此本件世實業有限公司等4家公司所開立之統一發票應
      納之營業稅，若已繳納，原告即無逃漏稅之情形，依前揭
      判決意旨，自無補稅處罰之餘地。
    3.財政部84.3.24台財稅第841614038號函釋「主旨：關於營
      業人有進貨事實而取得虛設行號開立之發票申報扣扺銷項
      稅額案件，如該營業人能證明確有支付進項稅額予實際銷
      貨人，且經查明開立發票之虛設行號已依規定按期申報進
      、銷項資料，並按其申報之應納稅額繳納者，可依本部八
      十三年七月九日台財稅第八三一六○一三七一號函說明二
      （一）２規定辦理。說明：二、按營業人有進貨事實而取
      得虛設行號開立之發票申報扣抵銷項稅額者，如該營業人
      能證明確有支付進項稅額予實際銷貨之營業人，並經稽徵
      機關查明該稅額已依法報繳者，除應依稅捐稽徵法第四十
      四條規定處以行為罰外，尚應依營業稅法第十九條第一項
      第一款規定，就其取得不得扣抵憑證扣抵銷項稅額部分，
      追補稅款，不再處漏稅罰，前經本部八十三年七月九日台
      財稅第八三一六○一三七一號函說明二（一）２核釋在案
      。」查原告確有支付進項稅額與銷貨之營業人，業經提出
      資金流程供被告查核，被告不論原查或復查均未就此進行
      查核，仍為復查駁回之處分，顯違反前揭函釋，實有違失
      。
    4.另原告產銷存明細表記載清楚，並非無法勾稽，惟被告均
      不願審視，請傳訊原告會計師等人到庭作證說明即可明白
      。
    5.綜上所陳，原告為殷實廠商，一向競競業業，所生產之成
      品及銷售之對象均據實開立統一發票，依法報繳營業稅、
      營利事業所得稅，每一件均可勾稽查核，實無可能無進貨
      事實，而能產出成品，進而銷售與廠商，並開立發票報繳
      營業稅暨營利事業所得稅，足見原處分依據不實之指控，
      推測臆斷，率為裁處補稅及罰鍰，請撤銷原處分。
  (二)被告主張：
    1.補徵營業稅部分：
      (1)按「營業人當期銷項稅額，扣減進項稅額後之餘額，為
        當期應納或溢付營業稅額…進項稅額，指營業人購買貨
        物或勞務時，依規定支付之營業稅額。」、「營業人左
        列進項稅額，不得扣抵銷項稅額：一、購進之貨物或勞
        務未依規定取得並保存第33條所列之憑證者。」、「營
        業人以進項稅額扣抵銷項稅額者，應具有載明其名稱、
        地址及統一編號之左列憑證：一、購進之貨物或勞務時
        ，所取得載有營業稅額之統一發票。」為行為時營業稅
        法第15條第1項、第3項、第19條第1項第1款、第33條第
        1款所明定。次按「取得虛設行號發票申報扣抵之案件
        ：1.無進貨事實者：以虛設行號發票申報扣抵，係屬虛
        報進項稅額，並逃漏稅款，該虛報進項之營業人…應依
        營業稅法第51條第5款規定補稅並處罰。」為財政部83
        年7月9日台財稅第000000000號函所明釋。
      (2)本件原告於86年3月至87年12月間無進貨事實，卻取得
        繼暐公司、志松公司所開立之統一發票銷售額合計52,3
        34,234元，營業稅額2,492,107元作為進項憑證申報扣
        抵銷項稅額，涉嫌虛報進項稅額逃漏營業稅2,492,107
        元。有檢舉函、談話筆錄、統一發票查核清單、資金流
        向等相關證物附案佐證，違章事證明確，臺北縣稅捐處
        乃核定補徵營業稅2,492,107元。原告不服，申經復查
        決定略以：依原告前任負責人游仁條之說明，主張原
        告向繼暐公司及志松公司進貨之貨款，係以林文成板信
        商業銀行帳號0000000000活期儲蓄存款帳戶支付，係股
        東往來項目，又於91年7月29日製作之談話筆錄中，游
        仁條亦說明係其與林文成有其他投資案，名義上係向林
        文成借款，實質上則為林文成之還款，經核對原告91年
        6月24日提示之林文成板信商業銀行存款提領明細與原
        告股東往來科目帳列明細金額亦皆不相符，且林文成並
        非原告之股東，原告主張顯不足採。又原告91年5月29
        日說明書皆主張其以經營保全系統及產品製造為主，必
        須向繼暐公司等購買電池、ＩＣ零組件作為原料生產。
        經查原告85、86、87年度營利事業所得稅結算申報書分
        別申報期末存貨分別為41,248,816元、33,096,165元、
        27,417,847元，其中以電池組申報15,745,869元、19,
        332,104元、17,74,719元為大宗，經函調原告該3年度
        嘉威聯合會計師事務所陳敏惠會計師簽證之工作底稿，
        該事務所會計師並於補充說明書中說明「該公司85、86
        、87之各項期末存貨餘額，該公司期末存貨盤點並未配
        合本會計師複盤」，是原告與系爭繼暐公司等2家上游
        廠商申報之行業代號相關，但因期末存貨未經事務所盤
        點，仍無法證明原告確實有向渠等公司進貨之事實。
        原告前任負責人游仁條於91年5月22日製作之談話筆錄
        中，供稱原告進貨付款流程中請款單部分係由採購人員
        填具請款單，交會計付款；惟原告91年6月24日提示之
        請款單均無任何簽章，游仁條卻於91年7月29日談話筆
        錄中改稱係由銷貨廠商提供請款表單，說詞反覆。此外
        ，臺北縣稅捐處依檢舉人所列購買發票日期及支付購買
        發票款金額明細表，函請華南銀行新店分行查明資金流
        向結果，其中原告帳號00000000000號中：85年3月15日
        180,000元、85年11月5日171,264元、85年11月11日274
        ,320 元、86年1月16日300,135元及86年11月13日425,1
        81元係流向股東劉筱君之帳戶，經該處於91年10月23日
        及10月29日約談劉筱君說明，劉筱君均稱因時間已久不
        記得了，並表示有時會幫公司代墊款項，應是公司還款
        。又原告前任負責人游仁條於91年9月12日至臺北縣稅
        捐處製作談話筆錄，供稱係原告不可核銷的費用，亦即
        支出但無法取得憑證，只好由股東劉筱君、黃治平來支
        付的款項；黃治平則於91年10月23日至該處製作談話筆
        錄，供稱該拿不到憑證的費用，係屬商業上的機密，由
        上可知，原告及股東劉筱君均無法交代該等款項之來源
        及內容。且函請繼暐公司負責人王文祥於11月5日製作
        談話筆錄，供稱該公司原係經營電池買賣業務，其主要
        銷貨廠商為豪成公司（高雄）及友助公司（內湖），至
        於與原告交易額約占營業額的比例則不太清楚，且開立
        發票及商品運送情形、請款及收款方式亦均不清楚，只
        說明收款部分係由業務經理張聖靄負責。惟查原告85至
        87年度向繼暐公司進貨金額分別為21,076,230元，24,4
        43,318元及24,744,066元，而繼暐公司該3年度申報之
        營業收入淨額分別為37,711,680元，46,317,086元及32
        ,318,909 元，可知原告各年度向繼暐公司進貨金額均
        占繼暐公司當年度營業額一半以上，此顯示繼暐公司負
        責人不清楚與原告之交易額多寡及交易情形之供詞出現
        不合理等矛盾情形。綜上各情，原告既無法提出其向繼
        暐公司、志松公司進貨之貨款支付證明，繼暐公司、志
        松公司亦無法提出有收取貨款之證明（繼暐公司雖尚在
        營業中，惟亦無法提出與原告交易資金證明，僅提供由
        原告所作之支付繼暐公司貨款之銀行帳戶資料彙總表，
        志松公司業於88年12月20日核准解散。），是認定原告
        86年3月至87年12月間取得繼暐公司、志松公司之原料
        發票並無進貨事實，核定補徵原告所漏稅款2,492,107
        元，並無違誤等由，仍維持補徵原告所漏稅款2,492,10
        7元之處分。原告仍表不服，提起訴願遭駁回，訴願決
        定略以：惟系爭交易對象繼暐公司，亦無法提出與原告
        交易資金證明，僅提供由原告所作之支付繼暐公司貨款
        之銀行帳戶資料彙總表，志松公司業於88年12月20日核
        准解散，對於系爭交易款項及稅款之收付流向，原告均
        無法提出具體事證足以證明系爭交易確有發生，按行政
        法院36年判字第16號判例意旨：「當事人主張事實，須
        負舉證責任，倘所提出之證據，不足為主張事實之證明
        ，自不能認其主張之事實為真實。」自難認主張為真實
        。至原告主張若無系爭發票之進貨事實，則無法有足夠
        原料製造銷售之成品，則其銷售之成品從何而來云云，
        查原告縱或有進貨事實，惟始終無法提出實際進貨對象
        為何及證明確有支付進項稅額予該實際銷貨之營業人，
        被告從而核定補徵營業稅2,492,107元，揆諸首揭規定
        ，核無不妥。原告猶執前詞爭議，遂提起行政訴訟，自
        難謂為有理由，本件原處分請予維持。
    2.罰鍰部份：
      (1)按「納稅義務人，有左列情形之一者，除追繳稅款外，
        按所漏稅額處1倍至10倍罰鍰…五、虛報進項稅款者。
        」為加值型及非加值型營業稅法第51條第5款所明定。
        「虛報進項稅額者…二、無進貨事實者，按所漏稅額處
        7倍罰鍰。但於裁罰處分核定前已補報補繳稅款及以書
        面或於談話筆（紀）錄中承認違章事實者，處3倍罰鍰
        ；於復查決定前，已補報補繳稅款及以書面或於談話筆
        （紀）錄中承認違章事實者處5倍罰鍰。」為財政部93
        年3月29日發布台財稅第0930451133號函修正稅務違章
        案件裁罰金額或倍數參考表所規定。
      (2)本件原告之違章事實，有檢舉人之檢舉信、游仁條等相
        關人士之談話筆錄，統一發票查核清單、收付款項明細
        及資金調查相關資料、銀行資金往來及統一發票影本等
        資料附案可稽，違章事證明確已如前述，被告按所漏營
        業稅額2,492,107元，處以8倍罰鍰計19,936,800元，申
        經復查決定以相關處罰倍數業經財政部修正，遂將罰鍰
        處分變更為按所漏稅額處以7倍罰鍰17,444,700元，依
        前揭規定，尚無不合，訴願決定仍維持。原告復執前詞
        爭議，要難謂為有理由，本部分仍請予以維持。
    3.綜上論述，原處分、復查決定及訴願決定並無違誤，請准
      如答辯之聲明判決。
    理  由
一、按「營業人當期銷項稅額，扣減進項稅額後之餘額，為當期
    應納或溢付營業稅額．．．進項稅額，指營業人購買貨物或
    勞務時，依規定支付之營業稅額。」、「營業人左列進項稅
    額，不得扣抵銷項稅額：一購進之貨物或勞務未依規定取得
    並保存第33條所列之憑證者。．．．」、「營業人以進項稅
    額扣抵銷項稅額者，應具有載明其名稱、地址及統一編號之
    左列憑證：一購進之貨物或勞務時，所取得載有營業稅額之
    統一發票。．．．」為行為時營業稅法第15條第1項、第3項
    、第19條第1項第1款、第33條第1款所明定。次按「取得虛
    設行號發票申報扣抵之案件：1.無進貨事實者：以虛設行號
    發票申報扣抵，係屬虛報進項稅額，並逃漏稅款，該虛報進
    項之營業人．．．應依營業稅法第51條第5款規定補稅並處
    罰。」為財政部83年7月9日台財稅第000000000號所函釋。
二、查原告經人檢舉於86年3月至87年12月間無進貨事實，卻取
    得繼暐公司及志松公司所開立之統一發票銷售額合計52,
    334,234元（86年為24, 443,318元，87年為27,890,916 元
    ，以上均含稅），營業稅額2,492,107元（86年為1,163,968
    元，87年為1,328,139元）作為進項憑證並申報扣扺銷項稅
    額，涉嫌虛報進項稅額2,492,107元，經被告及臺北縣稅捐
    處查獲，因而核定補徵營業稅額2,492,107元，並按所漏稅
    額處以8倍之罰鍰19,936,800元（計至百元止）。原告不服
    ，申經復查，復查決定將罰鍰處分變更為按所漏稅額處以7
    倍之罰鍰17,444,700元，提起訴願，遭訴願決定駁回，遂向
    本院提起行政訴訟之事實，有劉筱君91年10月23日及29日談
    話筆錄、黃治平91年10月23日談話筆錄、繼暐公司92年11
    月5日談話筆錄、原告前負責人游仁條91年5月22日、7月29
    日、9月3日及12日談話筆錄、繼暐公司91年9月29日說明書
    、原告華南銀行新店分行帳戶第000000000000號、第
    000000000000號及第000000000000號資金流向表、原告公司
    85年現金帳、繼暐公司統一發票查核清單、原告公司統一發
    票查核清單、原告負責人91年5月29日說明書、繼暐公司
     及志松公司付款明細表、林文誠板信商業銀行交易明細表
    、原告復查申請書及訴願書，各附原處分卷足稽，堪信為真
    實。兩造主要爭執在：原告 86年 3月至 87年 12月間有無虛
    報繼暐公司及志松公司之進項稅額合計2,492,107元？對此
    ，原告否認有虛報繼暐公司及志松公司之進貨事實，主張確
    有自繼暐公司及志松公司進貨之事實，並無虛報，且有產銷
    存等明細資料可查等語；被告則以原告確有虛報自繼暐公司
    及志松公司之進貨事實，此自原告之資金流向可查知，至於
    原告言詞辯論中始提出之產銷存資料屬其內部登載之資料，
    欠缺客觀性，難為證明有自繼暐公司及志松公司進貨事實之
    憑據等語，資為答辯。
三、經查，原告主張於 86 年 3 月至 87 年 12 月間取得繼暐
    公司及志松公司所開立之統一發票，銷售額合計 52,334,2
    34 元，營業稅額 2,492,107 元作為進項憑證申報扣抵銷項
    稅額，確有進貨事實等語，固經原告前負責人於 91 年 5
    月 29 日出具說明書陳稱：「．．．以現金支付可取得較低
    成本．．．將於 6 月 24 日下午送齊繼暐公司等 7 家之支
    付貨款流程明細及資金證明、帳冊。」有該說明書影本一份
    附原處分卷足查，再對照原告前負責人於 91 年 5 月 22
    日所作之談話筆錄：「（問：繼暐．．．志松公司等 5 家
    公司是否為貴公司 85 至 87 及 90 年度原物料供貨廠商？
    ）答：．．．繼暐確為本公司供貨廠商，．．．」、「（問
    ：貴公司支付原物料廠商進貨價款為何種方式？）答：有支
    付現金、支付支票及信用狀預付貨款等方式。」、「（問：
    貴公司進貨付款流程為何？）答：．．．採購人員填具請款
    單，交給會計人員付款，進貨廠商會將支票簽收聯寄回或在
    廠內簽收，進貨流程大致如上。」然將此說明書及談話筆錄
    內容，再與原告前負責人 91 年 7 月 29 日談話筆錄內容
    對照：「（問：貴公司有無進貨專用之現金支出簽收簿及支
    票簽收簿？）答：均無。」據之，原告既自稱有進貨並支付
    支票或現金之行為，進貨廠商會將支票簽收聯寄回或在廠內
    簽收，則衡諸正常公司之交易習慣，焉有均未設置支票簽收
    簿或現金支付簿之理？況且如原告所說有寄回及簽收行為，
    焉有未有紀錄之理？是知依原告所述進貨流程之資金流向，
    檢視其有無上開所陳進貨之事實，即滋生有無進貨之疑義。
四、再者，原告前負責人游仁條在前開談話筆錄說明，主張向繼
    暐公司及志松公司進貨之貨款，係以林文成板信商業銀行帳
    號 0000000000 活期儲蓄存款帳戶支付，且係股東往來項目
    （見 91 年 7 月 29 日談話筆錄第 2 頁），顯與先前所稱
    之進貨付款方式大異其趣，且非由原告帳戶付款，原告如果
    真有自繼暐公司及志松公司進貨並付款之事實，當無一再更
    改說詞且無法交待付款資金流向等問題，可見其主張有進貨
    事實之說詞確有可議。另參諸原告前負責人於 91 年 7 月
    29 日所製作之談話筆錄中，對於支付資金之來源亦陳稱係
    其與林文成有其他投資案，名義上係向林文成借款，實質上
    則為林文成之還款，為一策略性運用等云，然經核對原告91
    年 6 月 24 日提示之林文成板信商業銀行存款提領明細（
    附原處分卷第 2 宗第 36 至 114 頁）與原告股東往來科目
    帳列明細金額（附原處分卷第 2 宗第 115 至第 136 頁）
    無法相符，況原告亦承認林文成並非其股東（見本院 95年
    1 月 19 日言詞辯論），益見其所稱係透過股東資金支付前
    開進貨之貨款及雖非股東亦可代為支付等云，顯與查證之事
    實不符而無足憑採。原告對於有自繼暐公司及志松公司進貨
    並付款之事實既無法提示其資金付款之完整流程，則其主張
    確有自繼暐及志松公司進貨始開立發票之事實，即屬無法憑
    採。
五、另查原告 85、86 及87 年度營利事業所得稅結算申報書之
    「期末存貨」，分別申報為41,248,816 元、33,096,165 元
    及 27,417,847 元，其中以電池組申報金額為 15,745,869
    元、19, 332,104 元及 17,74,719 元為大宗。經被告函調
    原告該 3 年度嘉威聯合會計師事務所陳敏惠會計師簽證之
    工作底稿，會計師並於92年9月4日以補充說明書說明：「．
    ．．二該公司 85、86、87 之各項期末存貨餘額，該公司期
    末存貨盤點並未配合本會計師複盤．．．」，有該補充說明
    書影本一份附原處分卷第2宗第一頁足考，而原告會計師在
    同一補充說明書：「．．．二．．．唯本會計師經查核該公
    司各項期末存貨明細表、相關成本分析表、並核至帳冊憑證
    尚無不合．．．」等語，則原告因期末存貨未經會計師事務
    所盤點，亦無法證明原告確實有向繼暐等公司進貨之事實。
六、次查繼暐公司負責人王文祥於 92 年 11 月 5 日談話筆
    錄，陳稱該公司原係經營電池買賣業務，其主要銷貨廠商為
    豪成公司（高雄）及友助公司（內湖），至於與原告交易額
    約占營業額的比例則不太清楚，且開立發票及商品運送情形
    、請款及收款方式亦均不清楚，只說明收款部分係由業務經
    理張聖靄負責，亦有該等筆錄附原處分卷（第 1 宗第 335
    頁）足按。惟查依原告 85 至 87 年度向繼暐公司進貨金額
    申報資料分別為 21,076,230 元，24,443,318 元及
    24,744, 066 元，與繼暐公司該 3 年度申報之營業收入淨
    額分別為 37,711,6 80 元，46,317,086 元及 32,318,909
    元，可知原告各年度向繼暐公司進貨金額均占繼暐公司當年
    度營業額一半以上。據此，繼暐公司負責人焉有不知與原告
    之交易情形？王文祥陳稱不知與原告交易情形，顯見原告與
    繼暐公司間之上開交易應屬不實而無進貨事實。
七、末查臺北縣稅捐處依檢舉人所列購買發票日期及支付購買發
    票款金額明細表，函請華南銀行新店分行查明資金流向結果
    ，其中原告帳號 00000000000 號： 85 年 3 月 15 日 1
    80,000 元， 85 年 11 月 5 日 171,264 元， 85 年
    11 月 11 日 274,320 元， 86 年 1 月 16 日 300,135
    元及 86 年 11 月 13 日 425,181 元，經查係流向股東
    劉筱君之帳戶並非出貨之繼暐等公司，有華南銀行新店分行
    91 年 8 月 8 日（91）華新店字第 211 號函影本一份附原
    處分卷第 1 宗（第 274 頁）足稽，該處並於 91 年 10 月
    23 日及 10 月 29 日約談受款人劉筱君到場說明，劉筱君
    均稱因時間已久不記得了，並表示有時會幫公司代墊款項，
    應是公司還款等語。益證原告對於其所稱向繼暐等公司有進
    貨事實之資金流程，均無法證明有直接支付繼暐等公司之憑
    據。
八、綜上，原告既無法提出其向繼暐公司及志松公司進貨之貨款
    支付證明，而繼暐公司及志松公司亦無法提出有收取貨款之
    具體證明（繼暐公司雖尚在營業中，惟亦無法提出與原告交
    易資金證明，僅提供由原告所作之支付繼暐公司貨款之銀行
    帳戶資料彙總表，志松公司業於 88 年 12 月 20 日核准解
    散。）。被告因之認定原告 86 年 3 月至 87 年 12 月間
    取得繼暐公司、志松公司之原料發票並無進貨事實，核定
    補徵原告所漏稅款 2,492,107 元，於法即屬有據。
九、至於罰鍰部份：
    (一)按「納稅義務人，有左列情形之一者，除追繳稅款外，按
      所漏稅額處 1 倍至 10 倍罰鍰．．．五、虛報進項稅款
      者。」為加值型及非加值型營業稅法第51條第5款所明定
      。「虛報進項稅額者．．．二無進貨事實者，按所漏稅額
      處 7 倍罰鍰。但於裁罰處分核定前已補報補繳稅款及以
      書面或於談話筆（紀）錄中承認違章事實者，處 3 倍罰
      鍰；於復查決定前，已補報補繳稅款及以書面或於談話筆
      （紀）錄中承認違章事實者處 5 倍罰鍰。」為財政部 93
      年 3 月29 日發布台財稅第 0930451133 號函修正稅務違
      章案件裁罰金額或倍數參考表所規定。
    (二)本件原告經查既有上述違章之事實，則被告依上開法條規
      定，按所漏營業稅額 2,492,107 元，處以 8 倍罰鍰計19
      ,936,800 元，申經復查決定以相關處罰倍數業經財政部
      修正，遂將罰鍰處分變更為按所漏稅額處以 7 倍罰鍰 17
      ,444,700 元，自無不合。
十、綜上，原告所訴由委無足採，從而被告引據首揭規定以原告
    86年3月至87年12月間無進貨事實，卻取得繼暐公司及志松
    公司所開立之統一發票銷售額合計 52,334,234 元（均含稅
    ），營業稅額 2,492,107 元作為進項憑證並申報扣扺銷項
    稅額，涉嫌虛報進項稅額 2, 492,107 元，核定補徵營業稅
    額 2,492,107 元，並按所漏稅額處以7 倍罰鍰17,444,700
    元，，並無違誤，復查及訴願決定予以維持，亦無不合。原
    告仍執前詞訴請撤銷，為無理由，應予駁回。另原告聲請傳
    訊會計師等到庭作證，惟本院認事證已明，且原告會計師業
    已出具補充說明書附卷可參，並無傳訊必要，爰不予傳訊，
    附此敘明。又原告言詞辯論中所提產銷存明細表等資料，資
    以證明原告確有自繼暐等公司進貨之事實等語，惟此等資料
    乃本件訴訟中所提，其提出時機亦有可議，且該等資料屬原
    告公司內部控管之內部文件，證據客觀性已不高，僅具參考
    價值而已，難謂具前開資金流程調查之主要證據，原告請求
    被告重新查核等語，已為被告反對，本院亦認為無必要，均
    併予敘明。
十一 本件事證已臻明確，兩造其餘攻擊防禦方法及舉證，與本件
   判決結果並無影響，爰不逐一論述，併此敘明。
據上論結，本件原告之訴為無理由，爰依行政訴訟法第98條第3
項前段，判決如主文。
中    華    民    國    95    年     1    月   27     日
                         第六庭審判長法  官  林  樹  埔
                                     法  官  許  瑞  助
                                     法  官  陳  鴻  斌
上為正本係照原本作成。
如不服本判決，應於送達後20日內，向本院提出上訴狀並表明上
訴理由，如於本判決宣示後送達前提起上訴者，應於判決送達後
20日內補提上訴理由書（須按他造人數附繕本）。
中    華    民    國    95    年     1    月   27     日
                                     書記官  蔡  逸  萱


司法院資訊處製作；財團法人民間司法改革基金會備份。
